【裁判字號】    98,訴,411
【裁判日期】    981130
【裁判案由】    土地所有權移轉登記
【裁判全文】
臺灣桃園地方法院民事判決               98年度訴字第411號
原      告  乙○○○
            丙○○
            丁○○
            甲○○
共      同
訴訟代理人  蔡榮德律師
被      告  己○○
            庚○○○
受  訴  訟
告  知  人  戊○○
上列當事人間土地所有權移轉登記事件，本院於民國98年11月2
日言詞辯論終結，判決如下：
    主      文
被告己○○應於原告甲○○將其所有坐落於桃園縣大園鄉○○段
橫山小段四七之一四地號土地所有權應有部分二十分之三移轉登
記予被告己○○、訴外人戊○○同時，將其所有坐落同上橫山小
段四七地號土地所有權應有部分六百分之七及同上橫山小段四九
之四地號土地所有權應有部分六百分之七，移轉登記予原告甲○○。
被告庚○○○應將其所有坐落於桃園縣大園鄉○○段橫山小段四
七地號土地所有權應有部分三百分之七，及同上橫山小段四九之
四地號土地所有權應有部分三百分之七，移轉登記予原告甲○○
。
訴訟費用由被告己○○負擔三分之一，餘由被告庚○○○負擔。
原告假執行之聲請駁回。
    事實及理由
壹、程序部分：
一、按「訴訟之結果，於第三人有法律上利害關係者，法院得於
    第一審或第二審言詞辯論終結前相當時期，將訴訟事件及進
    行程度以書面通知該第三人。前項受通知人得於通知送達後
    五日內，為第242 條第1 項之請求。第1 項受通知人得依第
    58條規定參加訴訟者，準用前條之規定」，民事訴訟法第67
    條之1 定有明文。原告主張依原證一協議書（下稱系爭協議
    書）之約定，伊得請求被告己○○應將其所有坐落桃園縣大
    園鄉○○段橫山小段（下稱橫山小段）47地號土地所有權應
    有部分600 分之7 及橫山小段49之4 地號土地所有權應有部
    分600 分之7 移轉登記予原告甲○○。但被告己○○抗辯稱
    「原告邱奕源亦應將坐落於橫山小段47之14地號土地所有權
    應有部分20分之3 移轉登記予被告己○○、訴外人戊○○」
    等語，足徵本件訴訟結果對第三人戊○○有法律上利害關係
    ，本院已依上揭規定，將訴訟進度及資料通知送達於戊○○
    ，其並於言詞辯論期日到院列席，並表明不願參加訴訟在卷
    （見本院卷第102 頁至103 頁），合先敘明。
二、被告庚○○○經合法通知，未於最後言詞辯論期日到場，核
    無民事訴訟法第386 條各款所列情形，應依原告聲請，准由
    其一造辯論而為判決。
貳、實體部分：
一、原告主張：
  (一)訴外人梁阿概於民國66年2月9日過世，其全體繼承人為其配
    偶邱香及子女即梁乾坤、邱憲治（歿）、梁添丁、邱顯結（
    歿）、梁金文（歿）及劉邱月春。因梁阿概之遺產分配不當
    ，邱憲治於83年2 月26日與被告二人、訴外人邱顯結、梁金
    文、梁乾坤、戊○○等人，就坐落於橫山小段47、47之14、
    49之4 地號土地（以下分別稱47、47之14、49之4 地號土地
    ）就渠等所繼承上開土地之應有部分達成重新分配之協議，
    依渠等所簽立系爭協議書第2 條約定，47、49之4 地號土地
    由邱憲治分得0.9440公頃，且因47、49之4 土地地目為田，
    梁乾坤當時亦不具自耕農身份，系爭協議書第3 條亦約定以
    信託方式將土地登記於邱顯結名下。
  (二)梁乾坤依系爭協議書之約定，對被告己○○、梁金文之繼承
    人即被告庚○○○（下稱庚○○○）、戊○○、邱憲治、邱
    萬得等人起訴請求土地所有權移轉登記，經本院94年重訴字
    第243 號（下稱前案本院）判決駁回其訴，上訴後經臺灣高
    等法院95年度重上字第146 號（下稱前案高院）判決被告己○○、庚○○○、戊○○、邱憲治、邱萬得應分別依附表一
    所示47、47之14、49之4 地號土地應有部分移轉予梁乾坤，
    經上訴後最高法院95年度台上字第2071號（下稱前案最高法
    院）裁定駁回上訴確定在案。
  (三)依系爭協議書約定，各當事人應移轉之應有部分詳如附表二
    所示，業經前案高院判決認定無誤。是被告己○○應將47、
    49之4 地號土地應有部分各600 分之7 移轉予邱憲治，被告
    庚○○○應將47、49之4 地號土地應有部分各300 分之7 移
    轉予邱憲治。又原告庭呈之協議書（下稱第二份協議書）第
    1 條約定，即與前案高院判決所認定兩造間應有部分之移轉
    相同，縱然其他人未簽名，亦不影響該協議書之效力。
  (四)邱憲治於97年2 月4 日死亡，其全體繼承人原告乙○○○、
    丙○○、丁○○、甲○○（下稱原告四人）經遺產協議分割
    後，同意將邱憲治遺產全部分歸原告甲○○繼承，並已辦妥
    邱憲治所遺47、49之4 地號土地應有部分由原告甲○○繼承
    登記。爰依系爭協議書及繼承之法律關係提起本件訴訟等語
    ，並聲明：1.被告己○○應將47、49之4 地號土地應有部分
    各600 分之7 移轉登記予原告甲○○。2.被告庚○○○應將
    47、49之4 地號土地應有部分各300 分之7 ，移轉登記予原
    告甲○○。3.願供擔保請准宣告假執行。
二、被告抗辯：
  (一)被告己○○並不否認系爭協議書是伊親自簽名且捺指印未受
    詐欺及脅迫，簽立時梁金文亦有在場，系爭協議書上梁金文
    之印文係其親自蓋印。惟抗辯：依系爭協議書約定，伊固應
    將47、49之4 地號土地應有部分各600 分之7 移轉予邱憲治
    ，惟邱憲治亦應將47之14地號土地應有部分10分之1 移轉予
    伊及戊○○，伊於10多年前即願依系爭協議書履行，然因邱
    憲治於系爭協議書簽訂後毀約，未依約履行，故伊亦不承認
    系爭協議書之效力。又伊雖有簽立系爭第二份協議書，但戊○○、邱萬德皆未簽立該協議書，故不算數等語。
  (二)被告庚○○○抗辯：伊並未欠原告，不知原告為何告伊。伊
    看不懂系爭協議書，該協議書所示梁金文名下之土地，經梁
    金文繼承人之遺產分割協議後全歸伊所有，因邱憲治簽訂系
    爭協議書後先反悔，故伊不承認系爭協議書。至第二份協議
    書雖是伊簽名的，但伊不知簽該協議書之意思為何，且不承
    認其效力等語。
  (三)均答辯聲明：原告之訴駁回。
三、本件不爭執事項：
  (一)梁阿概於66年2 月9 日過世，其全體繼承人為其配偶邱香及
    子女即梁乾坤、邱憲治、梁添丁、邱顯結、梁金文及劉邱月
    春。梁阿概所遺系爭47地號（嗣後分割出47之14地號）及49
    之4 地號土地，由邱憲治及梁添丁、邱顯結、梁金文繼承並
    登記。梁乾坤未因繼承取得任何土地之應有部分登記。
  (二)梁添丁於79年8月4日死亡後，其所遺土地持分由戊○○、被
    告己○○繼承取得並登記；邱顯結於86年12月29日死亡後，
    其所遺土地持分由邱萬得繼承並登記；梁金文於89年7 月9
    日死亡，其所遺土地持分由被告庚○○○繼承並登記，有繼
    承系統表及戶籍謄本、土地登記謄本及相關繼承登記文件足
    參（見前案本院卷第9 頁至21頁、第22頁至28頁、第139 頁
    至188 頁）。
  (三)邱憲治與邱顯結、梁金文、梁乾坤、被告己○○、戊○○於
    83 年2月26日簽訂系爭協議書重新分配梁阿概所遺土地。而
    47、49之4地號土地當時地目田，梁乾坤於83年2月26日簽訂
    系爭協議書時不具自耕農身份，乃於系爭協議書第3點約定
    以信託方式登記於邱顯結名下，有系爭協議書影本在卷可稽
    （見本院卷第6頁至7頁）。
  (四)梁乾坤對被告己○○、庚○○○、訴外人戊○○、邱憲治、
    邱萬得等人提起土地所有權移轉登記訴訟，經前案本院判決
    駁回其訴，上訴後經前案高院判決被告己○○、庚○○○、
    及訴外人戊○○、邱憲治、邱萬得應分別依附表一所示系爭
    47、47之14、49之4地號土地之應有部分移轉予梁乾坤，經
    上訴由前案最高法院裁定駁回上訴確定在案，有前案高院判
    決影本在卷可參（本院卷第8 頁至13頁），本院復依職權調
    取前案歷審卷證，查核無訛。
  (五)邱憲治於97年2 月4 日死亡，其全體繼承人原告四人以遺產
    分割協議方式同意邱憲治遺產全部分歸原告甲○○繼承，並
    已將邱憲治遺產中系爭47、49之4 地號土地應有部分辦妥由
    原告甲○○繼承登記，有繼承系統表及戶籍謄本、土地登記
    謄本、所有權狀在卷可稽（見本院卷第38頁至47頁、第14頁
    至17頁、29頁至30頁、第51頁）。
  (六)梁金文死後其全体繼承人經遺產協議分割將系爭47、49之4
    、47之14地號土地應有部分分歸庚○○○繼承，有土地登記
    謄本可證（見本院卷第14至17頁、第57頁反面）。
  (七)系爭協議書及系爭第二份協議書，形式上為真正。
四、本院判斷：
  (一)系爭協議書之性質為何？是否有效？
  1.按「訴訟標的之法律關係，於確定之終局判決中已經裁判者
    ，就該法律關係即有既判力，當事人雖僅於新訴訟用作攻擊
    防禦方法，法院亦不得為反於確定判決意旨之裁判。」、「
    訴訟標的之法律關係，於確定之終局判決中經裁判者，當事
    人之一造以該確定判決之結果為基礎，於新訴訟用作攻擊防
    禦方法時，他造應受其既判力之拘束，不得以該確定判決言
    詞辯論終結前，所提出或得提出而未提出之其他攻擊防禦方
    法為與該確定判決意旨相反之主張，此就民事訴訟法第399
    條第1 項規定之趣旨觀之甚明。」最高法院42年台上字第13
    0 6 號判例意旨可資參照。又「法院於確定判決理由中，就
    訴訟標的以外當事人主張之重要爭點，本於當事人辯論之結
    果，已為判斷時，除有顯然違背法令之情形，或當事人已提
    出新訴訟資料，足以推翻原判斷之情形外，應解為在同一當
    事人就與該重要爭點有關所提起之他訴訟，法院及當事人對
    該重要爭點之法律關係，皆不得任作相反之判斷或主張，以
    符民事訴訟上之誠信原則」，最高法院84年度台上字第2530
    號判決意旨闡釋明確。
  2.系爭協議書之性質為何及是否有效？業經前案高院確定判決
    認定：「．．．爭協議書應係梁阿概之繼承人同意將其本於
    繼承而取得之系爭土地（即47、47之14、49之4 地號土地）
    應有部分加以調整，使上訴人（梁乾坤）亦獲得系爭土地之
    應有部分，以彌補上訴人（梁乾坤）受侵害之繼承權，故上
    訴人係本於受損害之繼承權利而取得系爭土地之應有部分，
    尚難認係由被上訴人（指被告己○○、庚○○○）、戊○○
    、邱憲治、邱萬得之贈與而無償取得．．．，」，系爭協議
    書性質上屬於各協議人間之無名契約，並未違反公序良俗及
    民法第246 條規定，核屬合法有效（參照前案高院判決理由
    所載，見本院卷第12頁至14頁），而該訴訟標的之法律關係
    既經前案確定終局判決中經裁判，參酌上揭最高法院見解，
    本院不得任意為相反之判斷。
  3.依系爭協議書第2 條約定，47、49之4 地號土地，由被告庚○○○（繼承梁金文之部分）分得0.5918公頃，邱憲治分得
    0.9440公頃，邱萬得（繼承邱顯結之部分）分得0.59 18 公
    頃，梁乾坤分得0.2400公頃，被告己○○分得0.2959公頃，
    戊○○分得0.2959公頃，但協議書並無分割之文義及位置之
    標示，且依據系爭協議書記載（47、49之4 地號）土地總面
    積為2.9594公頃計算，換算結果相當於梁乾坤就47、49之4
    地號土地之應有部分為100 分之8 ，被告庚○○○之應有部
    分為100 分之20，邱萬得之應有部分為100 分之20，邱憲治
    之應有部分為100 分之32，被告己○○之應有部分為100 分
    之10，戊○○之應有部分為100 分之10（見本判決附表二即
    前案本院卷第28頁之附表），是系爭協議書所記載各人分得
    之土地面積，堪認係就土地應有部分之另一種表示方式，被
    告己○○、庚○○○、訴外人戊○○、邱憲治、邱萬得於前
    案高院審理中對於梁乾坤所提出之附表（即本判決附表一）
    及計算應有部分之移轉方式並不爭執，自有拘束各簽立系爭
    協議書人之效力，並應依系爭協議書及附表所約定應有部分
    比例而為分配，亦為前案高院確定判決所認定（見本院卷第
    13頁），被告既未提出新訴訟資料足以推翻前案判決之認定
    ，本院不得為相反之判斷。
  4.被告己○○、庚○○○抗辯因邱憲治於系爭協議書簽訂後毀
    約，故渠等亦不承認系爭協議書，且戊○○、邱萬德皆未簽
    第二份協議書，故不算數云云；惟查，被告己○○於本院審
    理中自承：系爭協議書係伊親自簽名且捺指印。當時梁金文
    也有在場，該協議上梁金文之印章是梁金文親自蓋的，梁金
    文是伊叔叔，庚○○○係梁金文太太等語（見本院卷第34頁
    4 頁、49頁、57頁反面）；另被告庚○○○亦自承：系爭協
    議書所示梁金文名下之土地，依梁金文繼承人之遺產分割協
    議全歸伊所有；系爭第二份協議書為其所親筆簽名等語（分
    別見本院卷第57頁反面、58頁）。本院審酌，在充作私權證
    明文書簽名，了解文書意思而簽名係屬常態，倘若被告己○○、庚○○○（繼承梁金文之部分）自認並無義務移轉47、
    49之4 地號土地所有權應有部分依序各600 分之7 、300 分
    之7 給原告甲○○（繼承邱憲治之部分），衡情應為反對之
    意思表示而拒絕於第二份協議書上簽名，然被告己○○、庚○○○仍親筆簽名於該協議書上，顯見被告二人就第二份協
    議書內容均已有所知悉，並無不了解之處，是被告二人上開
    所辯，即無足取。
  5.被告己○○復抗辯依系爭協議書第1 條約定，伊可分得之土
    地應有部分為10分之1 云云。惟查：(1)細繹系爭協議書第1
    條固約定：「．．47-14 地號土地．．由邱顯結（即邱萬得
    之被繼承人）、邱憲治（即原告之被繼承人）、庚○○○（
    繼承梁金文之部分、梁乾坤各持分1/ 5，己○○、戊○○各
    持分1/10」等語（見本院卷第6 頁至第7 頁），然簽立系爭
    協議之當事人有邱憲治、邱顯結、梁金文、梁乾坤、戊○○
    等多人，渠等係就梁阿概所遺留之土地重新分配，系爭協議
    書並未載明係由原告之被繼承人邱憲治移轉47之14地號土地
    應有部分10分之1 予被告己○○。況且，受告知人戊○○即
    被告己○○之兄弟於本院審理中亦陳稱：我不認同己○○所
    述，因為當時邱憲治有事先告訴我，我跟被告己○○是親兄
    弟，原告應過戶給我們的，就是每人各一半等語明確（見本
    院卷第103 頁）。(2)再細閱前案高院判決附表（即本判決附
    表一）所載原告甲○○所應移轉登記予被告己○○、受告知
    人戊○○系爭47-14 土地應有部分為20分之3 。(3)佐以，原
    告甲○○與被告己○○、梁金文、梁乾坤於97年間所簽訂之
    第二份協議書訂明：「一、有關47、49 -4 兩地號（田），
    己○○、戊○○應各移轉7/600 給甲○○，．．．，庚○○○應移轉7/300 給甲○○。．．．二、有關47-14 地號（建
    ），．．．，甲○○應移轉3/20給己○○、戊○○2 人．．
    ．」等語綦詳，有第二份協議書影本可稽（見本院卷第60頁
    ）。而原告甲○○與被告己○○、庚○○○均簽名於第二份
    協議書上，自應受第二份協議書之拘束。綜合系爭協議書及
    第二份協議書記載交互觀之，足資推認原告主張被告己○○
    、庚○○○（繼承梁金文之部分）依系爭協議書即應分別將
    47、49之4 地號土地之應有部分依序各600 分之7 、300 分
    之7 移轉予邱憲治，而邱憲治死亡後其全體繼承人為原告四
    人已為遺產協議分割，將邱憲治之遺產全部分歸原告甲○○
    繼承，是原告甲○○本於系爭協議書及繼承之法律關係，請
    求被告己○○、庚○○○履行如主文所示47、49之4 地號土
    地之應有部分之移轉登記，核屬有據。另依系爭第二份協議
    書及本判決附表一所載，原告甲○○所應移轉登記予被告己○○之土地應有部分，則如主文第1 項所示。
  (二)被告己○○得否為同時履行抗辯？
    按因契約互負債務者，於他方當事人未為對待給付前，得拒
    絕自己之給付，但自己有先為給付之義務者，不在此限，民
    法第264 條第1 項定有明文。所謂同時履行之抗辯，乃係基
    於雙務契約而發生，倘雙方之債務，本於同一之雙務契約而
    發生，且其一方之給付，與他方之給付，立於互為對待給付
    之關係者，則發生同時履行之抗辯。被告在裁判上援用民法
    第264 條之抗辯權時，原告如不能證明自己已為給付或已提
    出給付，法院應為原告提出對待給付時，被告即向原告為給
    付之判決，不能遽將原告之訴駁回，最高法院29年上字第89
    5 號判例意旨可資參照。被告己○○於本院審理中抗辯原告
    甲○○亦有將所繼承邱憲治系爭47之14地號土地所有權應有
    部移轉予戊○○、被告己○○等語，斟酌，依系爭協議書及
    第二份協議書，被告己○○與原告甲○○依約互負移轉上開
    土地所有權之義務，業如前述，堪信被告己○○為同時履行
    抗辯，洵屬有據。
五、綜上，原告四人為邱憲治之繼承人，被告庚○○○為梁金文
    之繼承人，依法自應繼受系爭協議書權利義務法律關係。原
    告主張依據系爭協議書及繼承之法律關係，請求被告己○○
    應將47、49之4 地號土地之應有部分各600 分之7 移轉予原
    告甲○○；被告庚○○○應將47、49之4 地號土地之應有部
    分各300 分之7 移轉予原告甲○○，均為有理由，應予准許
    。又原告甲○○依系爭協議書及繼承之法律關係，亦負有履
    行將47之14地號土地之應有部分20分之3 移轉予戊○○、被
    告己○○之義務，被告己○○為同時履行抗辯，於法有據。
    爰就原告甲○○應履行移轉義務部分為對待給付之判決。
六、原告四人雖陳明願供擔保請准宣告假執行，惟本件係命被告
    為一定之意思表示之判決，參酌強制執行法第130 條第1 項
    規定，性質上不得假執行，是原告假執行之聲請，應予駁回
    。
七、本件事證已臻明確，兩造其餘攻擊、防禦方法及舉證，核與
    判決結果無影響，爰不一一論述，併此敘明。
八、據上論結：本件原告之訴為有理由，依民事訴訟法第78條、
    第85條第1 項，判決如主文。
中    華    民    國    98    年    11    月    30    日
                    民事第二庭法  官  張金柱
附表一-
前案高院判決附表（即前案本院卷第28頁之附表）
┌──────┬────┬─────┬──────┬─────────┐
│地段        │地號    │面積      │共有人      │應移轉上訴人（即梁│
│            │        │          │            │乾坤）之應有部分  │
├──────┼────┼─────┼──────┼─────────┤
│桃園縣大園鄉│47      │27525㎡   │己○○      │       1/75       │
│橫山段橫山小│        │          ├──────┼─────────┤
│段          │        │          │戊○○      │       1/75       │
│            │        │          ├──────┼─────────┤
│            │        │          │邱萬得      │       2/75       │
│            │        │          ├──────┼─────────┤
│            │        │          │庚○○○    │       2/75       │
│            ├────┼─────┼──────┼─────────┤
│            │47之14  │1385㎡    │邱萬得      │       1/20       │
│            │        │          ├──────┼─────────┤
│            │        │          │邱憲治      │       3/20       │
│            ├────┼─────┼──────┼─────────┤
│            │49之4   │684㎡     │己○○      │       1/75       │
│            │        │          ├──────┼─────────┤
│            │        │          │戊○○      │       1/75       │
│            │        │          ├──────┼─────────┤
│            │        │          │邱萬得      │       2/75       │
│            │        │          ├──────┼─────────┤
│            │        │          │庚○○○    │       2/75       │
└──────┴────┴─────┴──────┴─────────┘
附表二-
本院卷第5 頁原告提出之附件（即前案本院卷第27頁之附表）
┌────┬───────────────┬───────────────┬───────────────┐
│        │大園鄉○○段橫山小段47地號    │大園鄉○○段橫山小段47之14地號│大園鄉○○段橫山小段49之4地號 │
│ 姓  名 ├──┬─────┬──────┼──┬─────┬──────┼──┬─────┬──────┤
│        │謄本│系爭協議書│應變更持分  │謄本│系爭協議書│應變更持分  │謄本│系爭協議書│應變更持分  │
├────┼──┼─────┼─┬────┼──┼─────┼──────┼──┼─────┼─┬────┤
│        │    │          │移│7/600 →│    │          │            │    │          │移│7/600 →│
│        │    │          │轉│邱憲治  │    │          │  增加登記  │    │          │轉│邱憲治  │
│ 己○○ │1/8 │  10/100  │登├────┤ 無 │   1/10   │    1/10    │1/8 │  10/100  │登├────┤
│        │    │          │記│1/75→  │    │          │            │    │          │記│1/75→  │
│        │    │          │  │梁乾坤  │    │          │            │    │          │  │梁乾坤  │
├────┼──┼─────┼─┼────┼──┼─────┼──────┼──┼─────┼─┼────┤
│        │    │          │移│7/600 →│    │          │            │    │          │移│7/600 →│
│        │    │          │轉│邱憲治  │    │          │            │    │          │轉│邱憲治  │
│ 戊○○ │1/8 │  10/100  │登├────┤ 無 │   1/10   │  增加登記  │1/8 │  10/100  │登├────┤
│        │    │          │記│1/75→  │    │          │    1/10    │    │          │記│1/75→  │
│        │    │          │  │梁乾坤  │    │          │            │    │          │  │梁乾坤  │
├────┼──┼─────┼─┼────┼──┼─────┼─┬────┼──┼─────┼─┼────┤
│        │    │          │  │7/300 →│    │          │  │1/20→  │    │          │  │7/300 →│
│邱萬得（│    │          │移│邱憲治  │    │          │移│己○○、│    │          │移│邱憲治  │
│邱顯結之│1/4 │  20/100  │轉│        │3/10│   1/5    │轉│戊○○  │1/4 │  20/100  │轉│        │
│繼承人）│    │          │登├────┤    │          │登├────┤    │          │登├────┤
│        │    │          │記│2/75→  │    │          │記│1/20→  │    │          │記│2/75→  │
│        │    │          │  │梁乾坤  │    │          │  │梁乾坤  │    │          │  │梁乾坤  │
├────┼──┼─────┼─┴────┼──┼─────┼─┼────┼──┼─────┼─┴────┤
│        │    │          │            │    │          │  │3/20→  │    │          │            │
│邱憲治（│    │          │            │    │          │移│己○○、│    │          │            │
│即原告之│1/4 │  32/100  │  增加登記  │1/2 │   1/5    │轉│戊○○  │1/4 │  32/100  │  增加登記  │
│被繼承人│    │          │   7/100    │    │          │登├────┤    │          │   7/100    │
│）      │    │          │            │    │          │記│3/20→  │    │          │            │
│        │    │          │            │    │          │  │梁乾坤  │    │          │            │
├────┼──┼─────┼─┬────┼──┼─────┼─┴────┼──┼─────┼─┬────┤
│庚○○○│    │          │移│7/300 →│    │          │            │    │          │移│7/300 →│
│（梁金文│    │          │轉│邱憲治  │    │          │            │    │          │轉│邱憲治  │
│之繼承人│1/4 │  20/100  │登├────┤1/5 │   1/5    │    不變    │1/4 │  20/100  │登├────┤
│）      │    │          │記│2/75→  │    │          │            │    │          │記│2/75→  │
│        │    │          │  │梁乾坤  │    │          │            │    │          │  │梁乾坤  │
├────┼──┼─────┼─┴────┼──┼─────┼──────┼──┼─────┼─┴────┤
│ 梁乾坤 │ 無 │   8/100  │  增加登記  │ 無 │   1/5    │  增加登記  │ 無 │   8/100  │  增加登記  │
│        │    │          │   8/100    │    │          │    1/5     │    │          │   8/100    │
└────┴──┴─────┴──────┴──┴─────┴──────┴──┴─────┴──────┘
如對本判決上訴，須於判決送達後20日內向本院提出上訴狀（須
按對造人數提出繕本）。
以上正本證明與原本無異。
中    華    民    國    98    年    11    月    30    日
                            書記官    陳美宜

司法院資訊處製作；財團法人民間司法改革基金會備份。
